# 利润分配

提问人：kingrandom 时间：2010-11-22 18:14:15
请教：拟上市公司未分配利润为 1000 万，其全资子公司未分配利润-100，请问拟上市公司可供分配的利润是 1000 万还是 900 万，有相关法律规定吗？？？

回答人：chenyiwei
回复 楼主 kingrandom 的帖子利润分配是法人行为，从法律角度，应当以母公司个别报表所示的未分配利润余额为基础确定可供分配股利的利润。见财政部会计司财会便[2000]7号。 但实务中应注意以下问题：（ 1 ）关注该全资子公司的累计亏损是否为应当计提减值准备的减值迹象；（ 2 ）由于如果把 1000 万全部分配会导致合并报表层面的未分配利润出现负数，因此实务中最好不要把这1000 万元全部分完。